

# Damien LUCAS

06 13 13 61 91

lucas.damien@free.fr

52 Lotissement les Jacquemins 01370 ST ETIENNE DU BOIS FRANCE

Nationalité Française

Marié, 42 ans



#### **LANGUES**

Anglais

Allemand



#### **PROFIL**

Rigoureux

 Autonome, capable de prendre des initiatives

• Impliqué

Curieux, aime apprendre

Après deux ans de reprise d'études, je souhaiterais aujourd'hui rejoindre une entreprise au sein de laquelle je pourrais apporter ma rigueur, mon sens des responsabilités ainsi que mon expérience acquise lors de mes différentes activités.



### **EXPÉRIENCES PROFESSIONNELLES**

**Chargé de mission** 02/01/2020 – 31/08/2020 **STEF - CHAMBERY (73) :** Visite de clientèle, recueil d'informations, prescription, mise à jour des bases de données service commerce et exploitation.

**Manager de rayon Zone** 10/09/2018 – 09/09/2019 **Marché en alternance** 

**CARREFOUR MARKET** - **BONNEVILLE** (74) : Management, développement du C.A., suivi d'animations commerciales, contrôle et maitrise des marges, négociations, gestion administrative (tableaux de bord, planning...), commandes.

**Employé de commerce en** 07/08/2017 – 31/08/2018 **alternance** 

**METRO - CRAN-GEVRIER (74) :** Gestion des stocks, mise en rayon, commandes, réimplantations.

**Responsable plateforme** 23/08/2013 – 27/04/2017 **de nuit** 

**TRANSFRET - ALLONZIER LA CAILLE (74) :** Management, camionnage (préparation des tournées), gestion et organisation du dépôt, réception et contrôle de l'état des marchandises.

**Facteur** 09/01/2012 – 06/07/2013 Centre de distribution du courrier LA POSTE ANNECY LE VIEUX (74) : Tri et distribution de courrier et de colis.

**Responsable logistique** 07/10/2010 – 12/08/2011 SAPROL (groupe France FRAIS) - SEYNOD (74): Management, camionnage (préparation des tournées), gestion et organisation du dépôt, gestion du parc roulant, gestion administrative (lecture de disques, planning...), négociations.

**Responsable produit** 05/05/2008 – 03/11/2008 aménagement extérieur

VALLIER (enseigne GEDIMAT) - MARIGNIER (74) : Management, développement du C.A., contrôle et maitrise des marges, négociations, suivi clientèle et prescription, commandes.

**Commercial secteur: Ain** 06/02/2008 – 28/03/2008 (01), **Savoie (73) et Haute- Savoie (74)** 

**PACAPROD EUREK'ART - GRENOBLE (38) :** Information et prospection de la clientèle (GMS), visite et suivi des magasins clients (GMS), gestion des rayons, prise de commandes.

Associé - gérant 18/06/2007 – 19/12/2007 BD FUGUE CAFE LYON - LYON (69) : Management, développement du C.A., comptabilité, contrôle et maitrise des marges, négociations, gestion administrative (tableaux de bord, planning...), commandes, gestion et mise à jour du site internet.

**Commercial secteur:** 06/09/2004 – 03/03/2005 **Haute-Savoie EST (74)** 

LABO France – CLERMONT-FERRAND (63) : Prospection téléphonique et directe, suivi de clientèle, conseil technique en bâtiment, prise de commandes.



WORD

POWERPOINT 
O

EXCEL

SPHINX
SPHINX

ADOBE ACROBAT
OMNI

Négociation

Management

Développement de C.A.

Contrôle et maitrise des marges

 Gestion administrative (planning, facturation, devis, tableaux de bord,...)

Gestion de stock

Suivi de clientèle, relationnel

# FORMATION PROFESSIONNELLE

 2019: Merchandising F&L en hyper et supermarché dispensé par le CTIFL (Centre Technique Interprofessionnel des Fruits et Légumes)

 2011 : F.C.O. (Formation Continue Obligatoire)

2006 : F.I.M.O. (Formation Initiale Minimale Obligatoire), A.D.R. (Formation pour les conducteurs transportant des matières dangereuses en colis)

## DIVERS

 Administrateur à la caisse locale du CREDIT AGRICOLE DE SEYNOD (74)

Permis de conduire: B - C - EC

Possède un véhicule

**Stagiaire Manager de rayon** 01/03/2004 – 31/08/2004 produits frais

CHAMPION (groupe CARREFOUR) - BELLEGARDE (01): Management, développement du C.A., suivi d'animations commerciales, contrôle et maitrise des marges, négociations, gestion administrative (tableaux de bord, planning...), commandes, réimplantations.

**Chef d'entreprise** 04/07/2002 – 31/12/2003 **HAUTE-SAVOIE RAMONAGE DAMIEN LUCAS – CRAN-GEVRIER (74)** : Gestion administrative (facturation, devis...), suivi clientèle, comptabilité, intervention chez les clients.

**Commercial** 27/08/2001 – 28/02/2002 **secteur : ANNECY (74) OMNI CADEAUX – BOURGOIN-JALLIEU (38) :** Prospection téléphonique et directe, suivi de clientèle, conseil en communication, prise de commandes d'objets publicitaires.

**Manager métier rayon** 04/09/2000 – 07/08/2001 **boisson** 

**CARREFOUR** - **CHAMBERY** (73) Mutation : Management, développement du C.A., suivi d'animations commerciales, contrôle et maitrise des marges, négociations, gestion administrative (tableaux de bord, planning...), commandes, réimplantations.

**Chef d'équipe rayon frais** 31/08/1998 – 03/09/2000 **libre service** 

**CARREFOUR - ANNECY (74) :** Management, planification des promotions, gestion administrative (planning, suivi des marges), gestion de stock, commandes, mise en rayon, réimplantations.



### **FORMATION**

Licence Marketing et logistique Agro-Alimentaire diplômé en 2019

**I.U.T. ANNECY** 09/2018 – 09/2019 ANNECY LE VIEUX, France (74)

B.T.S.A. Technico-commercial Spécialisé produits Agro-Alimentaires diplômé en 2018 09/2017 - 08/2018 E.N.I.L.V.

La Roche sur Foron, France (74)

Titre Professionnel de conducteur de transport routier et Titre Professionnel de conducteur de transport routier sur tous véhicules diplômé en 2006 PROMOTRANS 01/2006 - 06/2006

Meythet, France (74)

**B.T.S.A.** Industrie Agro-Alimentaire Spécialité transformation des viandes diplômé en 1998 E.N.I.L.V. 09/1996 - 06/1998

La Roche sur Foron, France (74)

**Bac scientifique (S) diplômé en 1996 Lycée Louis LACHENAL** 09/1993 – 06/1996 Argonay, France (74)



Lecture, cinéma, musique, voyage.